【裁判字號】    97,訴,1027
【裁判日期】    970701
【裁判案由】    違反槍砲彈藥刀械管制條例
【裁判全文】
臺灣彰化地方法院刑事判決              97年度訴字第1027號
公  訴  人  臺灣彰化地方法院檢察署檢察官
被      告  甲○○
                    現另案羈押在臺灣彰化看守所
上列被告因違反槍砲彈藥刀械管制條例案件，經檢察官提起公訴
（九十七年度偵字第一三○號），本院依簡式審判程序判決如下
：
    主    文
甲○○未經許可，寄藏槍枝之主要組成零件，累犯，處有期徒刑
捌月，併科罰金新臺幣萬元，罰金如易服勞役，以新臺幣壹仟
元折算壹日，扣案之土造金屬槍管、土造金屬撞針各壹支，均沒
收。
    事    實
一、甲○○前因施用第一級毒品、第二級毒品案件，經本院以九
    十二年度訴字第三三號分別判處有期徒刑八月、七月，應執
    行有期徒刑一年二月確定，因施用第一級毒品案件，經臺灣
    雲林地方法院以九十三年度訴字第六○六號判處有期徒刑一
    年四月確定，上開二案經送監接續執行，於民國九十五年一
    月九日因縮短刑期假釋出監付保護管束，甫於九十五年十二
    月十三日縮刑期滿未經撤銷假釋，而執行完畢。詎甲○○仍
    不知悔改，明知槍管、撞針等槍枝之主要組成零件，均係槍
    砲彈藥刀械管制條例所管制之物品，非經中央主管機關內政
    部之許可，不得寄藏，竟未經許可，於九十一年間某日，在
    其位於彰化縣彰化市○○里○○路三六六巷三六四號五樓居
    所內，受真實姓名年籍不詳、綽號「金劍龍」之成年男子所
    託，受寄代藏由綽號「金劍龍」之成年男子所交付不具殺傷
    力之仿ＣＯＬＴ廠半自動手槍製造之槍枝，換裝土造金屬槍
    管而成之改造手槍一支（槍枝管制編號：00000000
    00號），內含屬手槍主要組成零件之土造金屬槍管一支，
    以及槍枝零組件一批，內含屬槍枝主要組成零件之土造金屬
    撞針一支，並藏放在其上開居所後方之草叢內。嗣於九十六
    年十二月二十日下午五時許，員警因另案至其上開居所搜索
    時，於有偵查犯罪職權之機關或公務員發覺其犯罪前，主動
    向彰化縣警察局鹿港分局秀安派出所警員表示其上開寄藏手
    槍主要組成零件之犯行，並交出而扣得上開不具殺傷力之改
    造手槍一支，內含屬手槍主要組成零件之土造金屬槍管一支
    ，以及槍枝零組件一批，內含屬槍枝主要組成零件之土造金
    屬撞針一支，始悉上情。
二、案經彰化縣警察局鹿港分局報告臺灣彰化地方法院檢察署檢
    察官偵查起訴。
    理    由
一、按除被告所犯為死刑、無期徒刑、最輕本刑為三年以上有期
    徒刑之罪或高等法院管轄第一審案件者外，於刑事訴訟法第
    二百七十三條第一項程序進行中，被告先就被訴事實為有罪
    之陳述時，審判長得告知被告簡式審判程序之旨，並聽取當
    事人、代理人、辯護人及輔佐人之意見後，裁定進行簡式審
    判程序；除簡式審判程序、簡易程序及第三百七十六條第一
    款、第二款所列之罪之案件外，第一審應行合議審判；刑事
    訴訟法第二百七十三條之一第一項、第二百八十四條之一分
    別定有明文。本件被告甲○○所犯係死刑、無期徒刑、最輕
    本刑為三年以上有期徒刑或高等法院管轄第一審案件以外之
    罪，且於本院行準備程序時就被訴事實為有罪之陳述，經受
    命法官告知簡式審判程序之旨，並聽取公訴人、被告之意見
    後，本院合議庭認無不得或不宜改依簡式審判程序進行之處
    ，經評議結果，裁定改由受命法官獨任行簡式審判程序，合
    先敘明。
二、上開事實，迭經被告甲○○於警詢、偵訊、本院審理時，坦
    承不諱，再扣案之改造手槍一支，經送內政部警政署刑事警
    察局以檢視法、性能檢驗法鑑驗之結果，認該改造手槍一支
    （槍枝管制編號：0000000000號），係仿ＣＯＬ
    Ｔ廠半自動手槍製造之金屬槍枝，更換土造金屬槍管改造而
    成之改造手槍，缺少扳機連動裝置，無法擊發子彈，認不具
    殺傷力，固有該局九十七年二月十二日刑鑑字第○九六○一
    九七一一五號槍彈鑑定書一份在卷可稽，惟該改造手槍換裝
    之土造金屬槍管一支，以及扣案槍枝零組件一批，其中之土
    造金屬撞針一支，均屬內政部八十六年十一月二十四日（八
    六）臺內警字第八六七○六八三號公告之槍砲主要組成零件
    ，此有內政部九十七年三月四日內授警字第○九七○八七○
    二七八號函一紙在卷可考，並有上開不具殺傷力之改造手槍
    一支，內含手槍主要組成零件之土造金屬槍管一支，以及槍
    枝零組件一批，內含屬槍枝主要組成零件之土造金屬撞針一
    支扣案為憑，足徵被告自白確與事實相符。本件事證明確，
    被告寄藏槍枝主要組成零件之犯行，應堪認定。
三、按手槍之主要組成零件種類包括：槍管、槍身、槍機、撞針
    、轉輪、滑套、彈匣、擊錘，此為內政部八十六年十一月二
    十四日（八六）臺內警字第八六七○六八三號公告之內容；
    另按槍砲之主要組成零件並無殺傷力之問題，自不以具有殺
    傷力為必要，是縱所查獲之槍枝經鑑定結果無殺傷力，仍不
    影響該等零件為槍枝之主要組成零件之事實（最高法院九十
    五年度臺上字第二○二四號、九十四年度臺上字第七二五二
    號判決意旨參照）。又按「寄藏」與「持有」，均係將物置
    於自己實力支配之下，僅寄藏必先有他人之持有行為，而後
    為之受寄代藏而已，故寄藏之受人委託代為保管，其保管之
    本身亦屬持有，然此之持有係受寄之當然結果，雖不另就持
    有予以論罪，然未經許可持有手槍、子彈，其持有之繼續，
    為行為之繼續，亦即一經持有手槍、子彈，罪已成立，但其
    完結須繼續至持有行為終了時為止。又「寄藏」槍枝屬行為
    繼續之繼續犯，自寄藏之始至查獲時為止，犯罪行為均在繼
    續中，其違法性及可罰性亦未終止（最高法院九十一年度臺
    上字第三四五二號、八十九年度臺上字第三九二號判決、七
    十四年度臺上字第三四○○號判例意旨參照）。本件被告受
    寄代藏之上開改造手槍一支，經鑑定結果雖不具殺傷力，然
    該改造手槍內既裝有土造金屬槍管一支，另受寄代藏之槍枝
    零組件一批，亦含有土造金屬撞針一支，按諸前揭說明，仍
    應成立寄藏槍枝之主要組成零件罪。核被告所為，係犯違反
    槍砲彈藥刀械管制條例第十三條第四項之未經許可，寄藏槍
    枝主要組成零件罪。又被告前因施用第一級毒品、第二級毒
    品案件，經本院以九十二年度訴字第三三號分別判處有期徒
    刑八月、七月，應執行有期徒刑一年二月確定，因施用第一
    級毒品案件，經臺灣雲林地方法院以九十三年度訴字第六○
    六號判處有期徒刑一年四月確定，上開二案經送監接續執行
    ，於九十五年一月九日因縮短刑期假釋出監付保護管束，甫
    於九十五年十二月十三日縮刑期滿未經撤銷假釋，而執行完
    畢，此有臺灣彰化地方法院檢察署刑案資料查註紀錄表及臺
    灣高等法院被告前案紀錄表各一份在卷可考，其於受有期徒
    刑執行完畢後，五年以內再犯本件有期徒刑以上之罪，為累
    犯，應依刑法第四十七條第一項規定，加重其刑。又按犯本
    條例之罪自首，並報繳其持有之全部槍砲、彈藥、刀械者，
    減輕或免除其刑，槍砲彈藥刀械管制條例第十八條第一項前
    段定有明文，此為刑法第六十二條之特別規定，自應優先適
    用。被告於有偵查犯罪職權之機關或公務員發覺其犯罪前，
    主動向彰化縣警察局鹿港分局秀安派出所警員表示其上開寄
    藏手槍主要組成零件之犯行，並交出而扣得上開不具殺傷力
    之改造手槍一支，內含手槍主要組成零件之土造金屬槍管一
    支，以及槍枝零組件一批，內含屬槍枝主要組成零件之土造
    金屬撞針一支，而自首接受裁判，此有警詢筆錄一份在卷可
    稽，應依槍砲彈藥刀械管制條例第十八條第一項前段規定，
    減輕其刑，並依刑法第七十一條第一項規定，與前開加重其
    刑部分，先加後減。爰審酌被告無故寄藏槍枝主要組成零件
    ，影響社會治安甚鉅，惟考量被告未持該槍枝主要組成零件
    從事不法行為，尚未造成實害，及其犯罪之動機、目的、品
    行、智識程度，暨犯罪後坦承犯行，態度尚屬良好等一切情
    狀，量處如主文所示之刑，罰金部分，並諭知如易服勞役之
    折算標準。扣案之上開不具殺傷力之改造手槍所含屬手槍主
    要組成零件之土造金屬槍管一支，以及槍枝零組件所含屬槍
    枝主要組成零件之土造金屬撞針一支，均屬於槍砲彈藥刀械
    管制條例第四條第二項所列違禁物，不問屬於犯罪行人與否
    ，均應依刑法第三十八條第一項第一款規定，宣告沒收。另
    扣案不具殺傷力之改造手槍一支（除手槍主要組成零件之土
    造金屬槍管一支，係屬違禁物，應沒收如前外）、槍枝零組
    件一批（除槍枝主要組成零件之土造金屬撞針一支，係屬違
    禁物，應沒收如前外）、彈匣一個、子彈一顆，既經鑑驗不
    具殺傷力、非制式金屬彈殼，此有內政部警政署刑事警察局
    上開槍彈鑑定書一份在卷可佐，即不屬槍砲彈藥刀械條例所
    列違禁物，爰不予宣告沒收，附此敘明。
據上論斷，應依刑事訴訟法第二百七十三條之一第一項、第二百
九十九條第一項前段，槍砲彈藥刀械管制條例第十三條第四項、
第十八條第一項前段，刑法第十一條前段、第四十七條第一項、
第四十二條第三項、第三十八條第一項第一款，判決如主文。
本案經檢察官蔡曉崙到庭執行職務。
中    華    民    國    97    年    7     月    1     日
                        刑事第六庭    法  官  鄭舜元
以上正本證明與原本無異。
如不服本判決，應於判決送達後10日內，向本院提出上訴書狀，
上訴書狀應「敘述具體上訴理由」，並按他造當事人之人數附繕
本。「切勿逕送上級法院」。
）。告訴人或被害人對於判決如有不服具備理由請求檢察官上訴
者，其上訴期間之計算係以檢察官收受判決正本之日期為準。
中    華    民    國    97    年    7     月    1     日
                                      書記官  陳秀香
附錄：論罪科刑法條：
槍砲彈藥刀械管制條例第13條
未經許可，製造、販賣或運輸槍砲、彈藥之主要組成零件者，處
3年以上10年以下有期徒刑，併科新台幣700萬元以下罰金。
未經許可，轉讓、出租或出借前項零件者，處1年以上7年以下有
期徒刑，併科新台幣500萬元以下罰金。
意圖供自己或他人犯罪之用，而犯前二項之罪者，處5年以上有
期徒刑，併科新台幣1千萬元以下罰金。
未經許可，持有、寄藏或意圖販賣而陳列第1項所列零件者，第6
月以上5年以下有期徒刑，併科新台幣300萬元以下罰金。
第1項至第3項之未遂犯罰之。


司法院資訊處製作；財團法人民間司法改革基金會備份。
